---
title: "Howto en français"
author: "M. Calciu"
date: "2/1/2021"
output: html_document
---

```{r setup, include=FALSE}
knitr::opts_chunk$set(echo = TRUE)
```
# Text Mining sur Tweets Covid 19
Pour pouvoir appliquer les instructios qui se trouvent dans les fichiers de type Rmarkdown (Rmd) du Manuel " Text Mining with R: A Tidy Approach" il faudra copier le fichier qui resulte dans le dossier du clone github du manuel  
## Adapter le fichier covidtweets pour le text mininig en anglais

Le fichier peut être téléchargé de l'adresse suivante: <http://marketing.iae.univ-lille1.fr/Rweb/cases/corona/coronavirus-tweet-id-2020-1-5-samp100k.csv>

Preparer un dossier data pour déposer les dataframes qui seron crées pour usage ultérieur

````{bash}
mkdir data
```

Lire le fichier de l'internet et enregistrer le dataframe dans le dossier data

```{r}

#library(stringr)
library(readr)
#covidtweetscsv<- read_delim(url("http://marketing.iae.univ-lille1.fr/Rweb/cases/corona/coronavirus-tweet-id-2020-1-5-samp100k.csv"), ",", escape_double = FALSE, trim_ws = TRUE)
#save(covidtweetscsv, file = "./data/covidtweetscsv.rda")
```

Nous avons selectionné que les tweets contribués c'est à dire les tweets dont les tweet type était "original", "quote" ou "reply". Nous avons éliminé les retweets. Aussi il a fallu trier les tweets par ordre chronologique pour garder l'analogie avec les lignes des livres.

```{r}
library(dplyr)
# library(lubridate)
data(covidtweetscsv)

Sys.setlocale("LC_TIME", "en_GB.UTF-8") # to be able to read create_at date string
covidtweetseng <- covidtweetscsv %>%  
  filter(tweet_type != "retweet", lang == "en") %>% 
  select(id, created_at,user_screen_name,text, tweet_type) %>%
  mutate(id = as.character(id)) %>%
  mutate(month =as.numeric(format(strptime(created_at, "%A %B %d %H:%M:%S %z %Y"), "%m"))) %>%
  mutate(created_at=strptime(created_at, "%A %B %d %H:%M:%S %z %Y")) %>%
  arrange(created_at)
         
save(covidtweetseng, file = "./data/covidtweetseng.rda")

covidtweetseng
```


Ce fichier va servir pour remplacer les analyses sur le livres issus des packages guttenberg et janeausteen
Les elements que nous pourrions utiliser pour remplacer les tris par autheurs (authors), books (livres), chapter (chapitre) seront le mois (month), le type de tweet (tweet_type) et eventuellement user_screen_name. Mallheureusement ce dernier ne peut suffire pour representeer les autheurs de livre car en raison de l'échantillonage aucun des utilisateurs n'a produit plus de 10 tweets.
Chaque tweet pourra representer un ligne de roman

Le champ mois pourra remplacer les chapitre dans un roman

Pour le retrouver aisément quand on utilise le manuel il faut copier le fichier qui resulte dans le dossier du clone github du manuel.

```{bash}
# git clone https://github.com/dgrtwo/tidy-text-mining
cp ./data/covidtweetseng.rda ./tidy-text-mining/data/
```
